# 关于新收入准则下生活服务行业的履约义务的识别？

提问人：oyyc2018 时间：2021-10-17 08:05:06
比如，餐厅的套餐、理发店的洗剪吹这些应该如何进行履约义务的识别和交易价格的分摊？
再有，高速公路收费，应该是时点履约义务还是时段履约义务？
感觉，光从理论角度这些知识点很清晰，也能举例子，但是真运用到实务工作，就变得模糊和困难了

回答人：chenyiwei
对这类问题要考虑实务中的重要性和必要性。如果某个合同虽然在理论上可分解为多项履约义务，但这些履约义务基本上同时在一段短时间内履行完毕，则不论如何分拆，对最终结果影响不大。
对于餐厅、理发店这些行业，更重要的问题是考虑折扣、额外购买选择权、会员卡充值优惠等事项的会计处理。
高速公路的通行费理论上应是在一段时间内履约的（满足新收入准则第十一条之（一）），但一般实务中按在出口扣费的时点一次性确认收入的问题不大。